臺灣嘉義地方法院刑事判決　　　　　　　 96年度易字第114號
公　訴　人　臺灣嘉義地方法院檢察署檢察官
被　　　告　甲○○
選任辯護人　蔡碧仲律師
　　　　　　陳偉展律師
上列被告因詐欺案件，經檢察官提起公訴（95年度偵字第9034號
），被告於本院審理中就犯罪事實為有罪之陳述，經本院合議庭
裁定由受命法官改依簡式審判程序審理，判決如下：
    主  文
甲○○共同犯詐欺取財罪，處有期徒刑壹年。減為有期徒刑陸月
，如易科罰金，以新台幣壹仟元折算壹日。
    事實及理由
一、本件犯罪事實：
(一)甲○○明知將自己或他人之金融機構帳戶提供予他人使用，
    將可能遭詐騙集團利用作為犯罪工具，猶基於意圖為他人不
    法所有之犯意聯絡，先由甲○○於民國94年底某日，向不知
    情之友人林玉露謊稱，因其信用不好，無法辦理新帳戶，欲
    向林玉露借存款帳戶，以做為其生意上往來匯款使用，林玉
    露不疑有他，即將其於新光商業銀行北嘉義簡易型分行開立
    之0000000000000 號（起訴書誤載為「0000000000000000號
    」）帳戶存摺、印章借予甲○○，甲○○旋即將上開帳戶之
    帳號告知其年籍不詳之友人即居住於大陸之成年女子陳曉蘭
    ，再由陳曉蘭所屬之詐欺集團中真實姓名、年籍不詳之成年
    男子佯稱係香港人陳金山，接續於95年8 月至同年9 月5 日
    間，以電話向乙○佯稱可報知六合彩號碼予乙○（乙○涉犯
    賭博罪部分由檢察官另行偵查），但乙○需代陳金山簽賭，
    且需給付稅金，使乙○信以為真，陷於錯誤，而接續：(1)以
    自己之名義於95年8 月23日匯款新台幣（下同）2 萬元至上
    開男子指定之蔡鶯紅彰化銀行北港分行帳戶、(2)以陳慶東之
    名義於同年8 月28日匯款50萬元（起訴書誤載為74萬5 千元
    ）至林玉露上開帳戶、(3)以自己之名義於同年9 月4 日匯款
    20 萬 元至蔡鶯紅上開帳戶、(4)以自己之名義於同年9 月5
    日匯款4 萬5 千元至蔡鶯紅上開帳戶；以上共計匯款76萬5
    千元。其間甲○○並依陳曉蘭之指示，於收到上開95年8 月
    28日之匯款50萬元後，在同日15時許自林玉露之上開帳戶中
    轉匯64萬元至丙○○在臺中商業銀行四民分行開設之帳號00
    0000000000號帳戶。嗣後，乙○欲向該自稱陳金山之人催討
    幫其簽賭之款項時，竟無法聯絡，始知受騙，經報警後循線
    查悉上情。
(二)案經雲林縣警察局北港分局報請臺灣雲林地方法院檢察署呈
    請臺灣高等法院臺南分院檢察署令轉臺灣嘉義地方法院檢察
    署檢察官偵查後起訴。
二、本件被告所涉犯者為刑法第339 條第1 項，非死刑、無期徒
    刑、最輕本刑為3 年以上有期徒刑之罪或高等法院管轄第一
    審案件。被告於本院審理中就被訴事實為有罪之陳述，經告
    知簡式審判程序之旨，並聽取檢察官及被告、辯護人之意見
    後，本院爰依刑事訴訟法第273 條之1 第1 項裁定由受命法
    官獨任進行簡式審判程序。故本件簡式審判程序之證據調查
    ，依刑事訴訟法第273 條之2 規定，不受同法第159 條第1
    項、第161 條之2 、第161 條之3 、第163 條之1 及第164
    條至第170 條規定之限制，合先敘明。
三、認定犯罪事實所憑證據：
(一)被告於偵查及本院審理中為認罪之供述（見偵卷第23頁、本
    院卷第132頁）。
(二)證人乙○於警詢及本院審理中之證述（見警卷第1 至3 頁、
    、本院卷第64至70頁）。
(三)證人林玉露於警詢及偵查中之證述（見警卷第4 至6 頁、偵
    查卷第15頁）。
(四)新光商業銀行北嘉義簡易型分行95年10月25日新光銀北嘉字
    第9563號函暨該函檢附之林玉露上開帳戶開戶資料、存款帳
    戶存提交易明細查詢（見警卷第20至30頁）。
(五)乙○於95年8 月23日、95年9 月4 日、95年9 月5 日匯款至
    蔡鶯紅彰化銀行北港分行帳戶之台東區中小企業銀行匯款申
    請書影本3 紙，以及95年8 月28日匯款至林玉露上開新光商
    業銀行帳戶之合作金庫匯款回條影本1 紙（見偵查卷第10頁
    ）。
(六)新光商業銀行北嘉義簡易型分行96年4 月11日新光銀北嘉字
    第9619號函暨該函檢附之林玉露帳戶95年8 月28日匯出64萬
    元之匯款申請書影本1 紙（見本院卷第26至27頁）、台中商
    業銀行四民分行96年10月2 日中四民字第09602800190 號函
    檢附之丙○○帳戶開戶資料及歷史交易明細（見本院卷第98
    至105 頁）。
四、論罪科刑：
(一)核被告所為，係犯刑法第339 條第1 項之詐欺取財罪。其與
    大陸人士陳曉蘭及上述自稱陳金山之成年男子，有犯意聯絡
    及行為分擔，均為共同正犯。陳金山等人向被害人乙○施予
    詐術詐欺取財，自形式上觀察，固可分為數行為，惟其等係
    基於一個意思決定，利用同一機會，於密接之時地接續而為
    ，侵害同一法益，應評價為一行為，僅論以一罪。
(二)爰依被告之供述及卷附資料，審酌被告國中肄業之智識程度
    ，目前從事廢五金生意，與母親、太太及3 名小孩同住之生
    活狀況，以及其前曾於91年至93年間將其所有之國泰世華商
    業銀行嘉義分行帳戶提供予陳曉蘭之夫潘志堅使用，涉犯幫
    助詐欺取財罪，經臺灣嘉義地方法院檢察署以94年度偵字第
    1523號聲請簡易判決處刑後，由本院以94年度嘉簡字第532
    號判決判處拘役59天確定，業據被告供承在卷，並有上開聲
    請簡易判決處刑書、判決書及其臺灣高等法院被告前案紀錄
    表在卷可稽，詎其仍不知悔改，一再漠視法令，而為本件犯
    行，危害社會秩序及金融體系，惡性非輕，及其犯後態度等
    一切情狀，認檢察官求處被告有期徒刑1 年，尚稱妥適，應
    量處如主文所示之刑，以資懲儆。
(三)按犯罪在96年4 月24日以前者，除本條例另有規定外，有期
    徒刑減其刑二分之一；依本條例應減刑之罪，未經判決確定
    者，於裁判時，減其宣告刑；中華民國九十六年罪犯減刑條
    例第2 條第1 項、第7 條第1 項分別定有明文。被告係於96
    年4 月24日以前為本件犯行，復無不得減刑之例外情形，爰
    依上開減刑條例之規定，減其宣告刑如主文所示，並諭知減
    刑後易科罰金之折算標準。
五、依刑事訴訟法第273 條之1 第1 項、第299 條第1 項前段、
    第310 條之2 、第454 條第1 項，刑法第28條、第339 條第
    1 項、第41條第1 項前段，中華民國九十六年罪犯減刑條例
    第2 條第1 項第3 款、第7 條、第9條，判決如主文。
本案經檢察官江金星到庭執行職務。
中　　華　　民　　國　　96　　年　　11　　月　　12　　日
    　　　　　　     刑事第三庭 法　官　陳  蒨  儀
上列正本證明與原本無異。
如不服本判決，應於判決送達後十日內向本院提出上訴狀，上訴
書狀依法應敘述具體理由，如未敘述具體理由者，應於上訴期間
屆滿後二十日內補提理由書於本院（均應附繕本）。告訴人或被
害人如對於本判決不服者，應具備理由請求檢察官上訴，其上訴
期間之計算係以檢察官收受判決正本之日期為準。
中　　華　　民　　國　　96　　年　　11　　月　　13　　日
                                書記官  楊  國  色
附錄本判決論罪法條：
中華民國刑法第339條第1項：
意圖為自己或第三人不法之所有，以詐術使人將本人或第三人之
物交付者，處5 年以下有期徒刑、拘役或科或併科1 千元以下罰
金。
